【裁判字號】    97,交抗,106
【裁判日期】    970311
【裁判案由】    違反道路交通管理處罰條例
【裁判全文】
臺灣高等法院交通事件裁定             97年度交抗字第106號
抗  告  人
即受處分人   甲○○
上列抗告人因違反道路交通管理處罰條例案件，不服台灣桃園地
方法院，中華民國96年12月17日所為裁定（96年度交聲字第 818
號），提起抗告，本院裁定如下：
    主  文
抗告駁回。
    理  由
一、按汽車駕駛人，行經有燈光號誌管制之交岔路口闖紅燈者，
    處新台幣（下同）1,800元以上5,400元以下罰鍰；汽車駕駛
    人有前條情形者，除依原條款處罰鍰外，並予記違規點數 3
    點，道路交通管理處罰條例第53 條第1項（即修正前第53條
    移列）、第63條第1項第3款定有明文。原審以，抗告人即異
    議人甲○○於民國90年4月24日上午8時25分許，騎乘車號WS
    C-400 號輕型機車，行經臺南縣學甲鎮○○路與華宗路口時
    ，有闖越紅燈左轉之違規情事，為警當場舉發，並填製臺南
    縣政府警察局南警交字第M00000000 號舉發違反道路交通管
    理事件通知單，依道路交通管理處罰條例第53 條第1項規定
    （即修正前第53條移列），及依當時有效之道路交通管理事
    件統一裁罰基準表，處異議人罰鍰新臺幣（下同）3,600 元
    ，並依同條例第63條第1項第3款規定，記違規點數3點。
    原處分核無不合，受處分人之異議為無理由，應予駁回。
二、抗告意旨略以：抗告人即受處分人於案發當時係以安全帽反
    戴為由遭警攔查，後因舉發警員改口紅燈左轉，雙方才起爭
    執，且該警當時亦無開立闖越紅燈通知書。而該員警其前方
    視線雖未受影響，但其確實無法判斷左右方向號誌燈之燈相
    。又抗告人從未住過鶯歌鎮○○路，因此無法接獲罰單，直
    至辦理機車報廢時，才知道有此發單云云。
三、惟查：
(一)、本件抗告人即受處分人甲○○於民國90年4月24日上午8時25
    分許，騎乘車號WSC-400 號輕型機車，行經臺南縣學甲鎮○
    ○路與華宗路口時，有闖越紅燈左轉之違規情事，有臺南縣
    警察局南警交字第M00000000 號舉發違反道路交通管理事件
    通知單在卷可稽。（96年交聲字第1112號第12頁）。
(二)、復依原舉發機關94年7月8日南縣學警五字第0940009179號函
    文內容所示，經舉發單位查明取締經過情形，製單員警依法
    舉發並無違誤。
(三)、至抗告意旨另指「從未住過鶯歌鎮○○路，因此無法接獲罰
    單，直至辦理機車報廢時，才知道有此罰單」一節，經查原
    法院訊問抗告人鶯歌鎮住址，抗告人答以「那是很久以前租
    屋的地方」此有訊問筆錄（原法院96年度交聲字第818 號卷
    第19頁）在卷可攷，可見係臨訟脫卸之詞，不足為採。且案
    發當時，抗告人拒絕簽收通知單，經警員註記「拒簽」乙節
    ，業據抗告人陳述明確，復有前開通知書1 紙在卷（同上卷
    第12頁）可稽，是以，抗告人既已於舉發當場收受前開通知
    書，惟因對舉發內容有異拒絕簽名其上，足認業經合法送達
    而生意思通知之效力無誤。從而，原裁定經核並無違誤，抗
    告人仍執前詞抗告，為無理由，應予駁回。
據上論結，應依道路交通案件處理辦法第 26 條，刑事訴訟法第
412條，裁定如主文。
中    華    民    國    97    年    3     月    11    日
                  刑事第三庭  審判長法  官  蔡秀雄
                                    法  官  謝靜恒
                                    法  官  許文章
以上正本證明與原本無異。
不得再抗告。
                                    書記官  蔡慧娟
中    華    民    國    97    年    3     月    11    日


司法院資訊處製作；財團法人民間司法改革基金會備份。
